臺灣臺中地方法院刑事判決　　　　　　　　　　　　九十三年度訴字第二二三五號
　　公　訴　人　臺灣臺中地方法院檢察署檢察官
　　被　　　告　丁○○
右列被告因違反著作權法案件，經檢察官提起公訴（九十二年度偵字第二三四六一號
），本院合議庭裁定改以簡易審判程序審理，判決如左：
    主  文
丁○○共同連續意圖營利而以重製於光碟之方法侵害他人著作財產權，累犯，處有期
徒刑伍月，如易科罰金，以參佰元折算壹日。
扣案如附表所示之盜版光碟合計參拾貳片均沒收。
    犯罪事實
一、丁○○曾因違反著作權法案件，經本院於民國九十年十二月十七日，以九十年度
    豐簡字第五二一號刑事簡易判決判處有期徒刑四月並確定在案，嗣於九十一年二
    月二十六日易科罰金執行完畢。另因犯妨害風化案件，經本院沙鹿簡易庭於九十
    二年六月二十三日以九十二年度沙簡字第三○五號刑事簡易判決判處有期徒刑四
    月確定，甫於同年九月四日易科罰金執行完畢。詎猶不知悔改，明知「凸槌特派
    員」等如附表編號一至八所示影片，係如附表所示之美商二十世紀福斯家庭娛樂
    公司（TWENTIETH CENTURY FOX HOME ENTERT AINMENT,INC.）等著作財產權人依
    著作權法第四條第二款及八十二年七月十六日簽署生效之「北美事務協調委員會
    與美國在臺協會著作權保護協定」，及我國於九十一年一月一日加入世界貿易組
    織（ＷＴＯ）後，適用「與貿易有關之智慧財產權協定」（Ag reement on Trad
    e Related Aspects of Intellectual Property Rights, In cluding Trade in
    counte rfeit Goods，簡稱TRIPS），而受我國著作權法保護之視聽著作，且經
    如附表編號一至八所示之影音光碟出品公司專屬授權甲○○○股份有限公司（下
    稱得利公司）在臺灣地區享有獨家發行之權利；如附表編號九至十四所示之視聽著
    作（此部分未據告訴），亦係他人享有著作財產權之視聽著作，均尚在著作財產
    權存續期間內，任何人非經各該享有著作財產權人之同意或授權，不得意圖營利
    而以重製於光碟再加以移轉所有權之方法侵害各該著作權人之著作財產權，竟基
    於意圖營利之概括犯意，未經前開著作財產權人之授權或同意，自九十二年十月
    上旬（起訴書誤載為四月中旬）起至同年十一月上旬某日止，連續自行將如附表
    編號１、２、３、５、、所示之影音著作重製於光碟；復承同一概括犯意，
    透過網際網路，與一姓名年籍不詳之成年男子共同基於重製盜版光碟之犯意聯絡
    ，以一片新臺幣（下同）五十元之代價，委託該成年男子重製如附表編號４、６
    至、、所示之盜版光碟後，即於其所經營設於臺中縣大甲鎮○○路二九二
    號之「全富影視社」，將前揭盜版光碟，以每部八十元至一百元之價格，出售與
    不特定之顧客觀覽，而以此方式侵害得利公司等著作權人之著作財產權。嗣於九
    十二年十一月十日十九時二十分許，為警於上址查獲，並扣得如附表編號２至
    所示之重製影音光碟共計三十二片。
二、案經得利公司訴由臺中縣警察局大甲分局報告臺灣臺中地方法院檢察署檢察官偵
    查起訴。
    理  由
一、訊據被告丁○○對於右揭犯罪事實，業於本院審理時坦承不諱，核與告訴人得利
    公司之代理人乙○○於警詢、偵查中之指述相符，並有得利公司提出之公司執照
    、營利事業登記證、授權書及查獲現場照片十一張在卷可稽，復有如附表所示之
    盜版光碟合計三十二片扣案可資佐證，足見被告自白與事實相符。從而，本件事
    證明確，被告犯行堪以認定，應予依法論科。又如附表編號九至十五部分，雖未據
    告訴，惟本罪係屬非告訴乃論罪之罪，因此，此部分犯罪事實，縱未經犯罪被害
    人提出告訴，本院仍應併予審酌，附此敘明。
二、論罪部分：
  (一)按刑法第二條第一項規定：「行為後法律有變更者，適用裁判時之法律，但裁判
    前之法律有利於行為人者，適用最有利於行為人之法律」，此從新從輕規定，以
    適用裁判時之法律為原則，若裁判前之法律有利於行為人者，適用最有利於行為
    人之裁判前法律（行為時法）為例外。查被告犯罪後，著作權法業於九十三年九
    月一日經總統以華總一義字第○九三○一五八五九一號令修正公布，並於同年月
    三日施行，茲就被告本件犯行，比較其新舊法適用結果如后：
  (1)就被告前開意圖營利以重製於光碟之方法侵害他人之著作財產權之犯行：被告行
    為終了時即九十二年十一月上旬時所適用之九十二年七月九日修正公布之著作權
    法第九十一條第一項、第三項，其內容為：「意圖營利而以重製之方法侵害他人
    之著作財產權者，處五年以下有期徒刑、拘役、或併科新臺幣二十萬元以上二百
    萬元以下罰金。」、「以重製於光碟之方法犯第一項之罪者，處五年以下有期徒
    刑、拘役，或併科新臺幣五十萬元以上五百萬元以下罰金。」，被告行為後，九
    十三年九月一日所公布之著作權法第九十一條第一至三項業經修正為：「擅自以
    重製之方法侵害他人之著作財產權者，處三年以下有期徒刑、拘役，或科或併科
    新臺幣七十五萬元以下罰金。意圖銷售或出租而擅自以重製之方法侵害他人之著
    作財產權者，處六月以上五年以下有期徒刑，得併科新臺幣二十萬元以上二百萬
    元以下罰金。以重製於光碟之方法犯前項之罪者，處六月以上五年以下有期徒刑
    ，得併科新臺幣五十萬元以上五百萬元以下罰金。」，被告此部分犯行，應該當
    於九十三年九月一日修正之著作權法第九十一條第三項、第二項之罪。比較上開
    條文之刑罰範圍，修正前後著作權法第九十一條第三項所規定之最重本刑，雖均
    為有期徒刑五年，但九十三年九月一日公布之著作權法第九十一條第三項將自由
    刑之下限由拘役提高為有期徒刑六月，故應以行為時即九十二年七月九日修正公
    布之著作權法第九十一條第三項有利於被告。
  (2)就被告意圖營利以移轉所有權之方法散布重製光碟之犯行：被告行為終了時即九
    十二年十一月上旬時所適用之九十二年七月九日公布著作權法第九十一條之一第
    一項、第三項，其內容為：「意圖營利而以移轉所有權之方法散布著作原件或重
    製物而侵害他人之著作財產權者，處三年以下有期徒刑、拘役、或科或併科新臺
    幣七十五萬元以下罰金。」、「犯第一項之罪，其重製物為光碟者，處三年以下
    有期徒刑、拘役，或併科新臺幣一百五十萬元以下之罰金。」；九十三年九月一
    日公布之著作權法第九十一條之一第二項、第三項修正為：「明知係侵害著作財
    產權之重製物而散布或意圖散布而公開陳列或持有者，處三年以下有期徒刑，得
    併科新臺幣七萬元以上七十五萬元以下罰金。」、「犯前項之罪，其重製物為光
    碟者，處六月以上三年以下有期徒刑，得併科新臺幣二十萬元以上二百萬元以下
    罰金。但違反第八十七條第四款規定輸入之光碟，不在此限。」，二者於第三項
    中對重製物為光碟時所規定之最重本刑雖均為有期徒刑三年，但九十三年九月一
    日修正之著作權法第九十一條之一第三項亦將自由刑之下限由拘役提高至有期徒
    刑六月，且將併科罰金部分由「一百五十萬元以下」提高為「二十萬元以上二百
    萬元」以下，故應以行為時即九十二年七月九日修正公布之著作權法第九十一條
    之一第三項有利於被告。
  (3)綜上，依刑法第二條第一項但書規定，自以九十二年七月九日公布之著作權法第
    九十一條第一項、第三項及九十一條之一第一項、第三項之規定較有利於被告。
  (4)核被告所為，係犯修正前九十二年七月九日公布之著作權法第九十一條第一項、
    第三項之意圖營利而以重製於光碟之方法侵害他人著作財產權罪，及九十一條之
    一第一項、第三項意圖營利而以移轉所有權之方法散布重製光碟罪。
  (二)被告與該不詳年籍之成年男子，就重製如附表編號４、６至、、所示之盜
    版光碟之犯行，有犯意聯絡及行為分擔，為共同正犯。
  (三)被告先後多次重製、散布盜版光碟之犯行，均時間緊接，所犯構成要件相同之罪
    ，顯係出於概括之犯意為之，為連續犯，均應依刑法第五十六條之規定，各論以
    一罪之意圖營利而以重製於光碟之方法侵害他人著作財產權罪及意圖營利而以移
    轉所有權之方法散布重製光碟罪，並加重其刑。
  (四)被告所犯前開二罪，具方法目的之牽連關係，應從一重之著作權法第九十一條第
    一項、第三項之意圖營利以重製於光碟之方法侵害他人著作財產罪處斷。
  (五)被告前於九十二年間，因妨害風化案件，經本院沙鹿簡易庭於九十二年六月二十
    三日以九十二年度沙簡字第三○五號刑事簡易判決判處有期徒刑四月確定，甫於
    同年九月四日易科罰金執行完畢，有臺灣臺中地方法院檢察署刑案資料查註紀錄
    表及臺灣高等法院被告全國前案紀錄表各一份在卷可稽，其於有期徒刑執行完畢
    後，五年內再犯本件有期徒刑以上之罪，為累犯，應依刑法第四十七條規定遞予
    加重其刑。
  (六)爰審酌被告前有如犯罪事實欄所載之違反著作權法（有臺灣臺中地方法院檢察署
    刑案資料查註紀錄表及臺灣高等法院被告全國前案紀錄表各一份可參），再為本
    件犯行，除影響著作財產權人所得享有之合法利益外，並嚴重損及我國致力保護
    智慧財產權之國際聲譽，亦形成文化進步發展之障礙，行為實不可取；惟扣案盜
    版光碟之數量非鉅，且被告事後已坦認罪行，並與告訴人達成和解（有卷附告訴
    人呈報狀可佐），足見尚知所悔悟，態度良好等一切情狀，量處如主文所示之刑
    ，並諭知易科罰金之折算標準。扣案如附表所示之盜版光碟合計三十二片，則為
    因本案犯罪所得之物，業據被告供明在卷，爰依著作權法第九十八條前段規定，
    予以宣告沒收。
據上論斷，應依刑事訴訟法第二百七十三條之一第一項、第二百九十九條第一項前段
，九十二年七月九日修正公布之著作權法第九十一條第一項、第三項、第九十一條之
一第一項、第三項、第九十八條前段，刑法第十一條、第二條第一項但書、第二十八
條、第五十六條、第五十五條、第四十七條、第四十一條第一項前段，罰金罰鍰提高
標準條例第二條，判決如主文。
本案經檢察官丙○○到庭執行職務。
中      華      民      國      九十三      年    十一    月    十九    日
                                臺灣臺中地方法院刑事第四庭
                                        法  官  郭  妙  俐
右正本證明與原本無異。
如不服本判決，應於判決送達後十日內向本院提出上訴狀，上訴於臺灣高等法院臺中
分院( 須附繕本 )。
                                        書記官
中      華      民      國      九十三      年    十一    月    二十四  日
附表：
┌─┬────┬───────┬──────┬─────┬──┬────┐
│編│中    文│英          文│告  訴  人  │出      品│重製│有無查扣│
│號│片    名│片          名│（被授權人）│公      司│數量│        │
├─┼────┼───────┼──────┼─────┼──┼────┤
│１│凸槌特派│JOHNNY ENGLISH│甲○○○股份│環球影業股│二組│未查扣  │
│  │員      │              │有限公司    │份有限公司│    │        │
├─┼────┼───────┼──────┼─────┼──┼────┤
│２│Ｘ戰警２│Ｘ－MEN 2     │甲○○○股份│二十世紀福│三組│查扣一組│
│  │        │              │有限公司    │斯影片公司│    │（二片）│
├─┼────┼───────┼──────┼─────┼──┼────┤
│３│魔鬼終結│TERMINATOR 3  │甲○○○股份│哥倫比亞三│一組│查扣一組│
│  │３      │              │有限公司    │星影片公司│    │（二片）│
├─┼────┼───────┼──────┼─────┼──┼────┤
│４│飆風再起│2 FAST 2 FURIO│甲○○○股份│環球影業股│二組│查扣二組│
│  │        │US            │有限公司    │份有限公司│    │（四片）│
├─┼────┼───────┼──────┼─────┼──┼────┤
│５│時時刻刻│THE HOURS     │甲○○○股份│不詳      │一組│查扣一組│
│  │       │              │有限公司    │          │    │（二片）│
├─┼────┼───────┼──────┼─────┼──┼────┤
│６│小馬王  │STALLION OF TH│甲○○○股份│夢工廠    │一組│查扣一組│
│  │        │E CIMARRON    │有限公司    │          │    │（二片）│
├─┼────┼───────┼──────┼─────┼──┼────┤
│７│霹靂嬌娃│CHARLIE'S ANGL│甲○○○股份│哥倫比亞三│一組│查扣一組│
│  │2       │ES 2          │有限公司    │星影片公司│    │（二片）│
├─┼────┼───────┼──────┼─────┼──┼────┤
│８│夕陽天使│SO CLOSE      │甲○○○股份│哥倫比亞三│一組│查扣一組│
│  │        │              │有限公司    │星影片公司│    │（二片）│
├─┼────┼───────┼──────┼─────┼──┼────┤
│９│地心毀滅│THE CORE      │不詳        │派拉蒙    │一組│查扣一組│
│  │        │              │（未據告訴）│          │    │（二片）│
├─┼────┼───────┼──────┼─────┼──┼────┤
│１０│獅子王  │THE LION KING │不詳        │華特迪斯奈│一組│查扣一組│
│  │        │              │（未據告訴）│股份有限公│    │（二片）│
│  │        │              │            │司        │    │        │
├─┼────┼───────┼──────┼─────┼──┼────┤
││補夢網  │              │不詳        │不詳      │二組│查扣二組│
│  │        │              │（未據告訴）│          │    │（四片）│
├─┼────┼───────┼──────┼─────┼──┼────┤
││笨賊妙探│BLUE STRESK   │不詳        │哥倫比亞三│一組│查扣一組│
│  │        │              │（未據告訴）│星影片公司│    │（二片）│
├─┼────┼───────┼──────┼─────┼──┼────┤
││千機變  │              │不詳        │香港英皇多│一組│查扣一組│
│  │        │              │（未據告訴）│媒體集團發│    │（二片）│
│  │        │              │            │行有限公司│    │        │
├─┼────┼───────┼──────┼─────┼──┼────┤
││迷宮的十│名偵探－    │不詳        │不詳      │一組│查扣一組│
│  │字路    │迷宮十字路  │（未據告訴）│          │    │（二片）│
├─┼────┼───────┼──────┼─────┼──┼────┤
││危險情人│              │不詳        │不詳      │一組│查扣一組│
│  │        │              │（未據告訴）│          │    │（二片）│
└─┴────┴───────┴──────┴─────┴──┴────┘
附錄論罪科刑法條
九十二年七月九日公布之著作權法第九十一條
意圖營利而以重製之方法侵害他人之著作財產權者，處五年以下有期徒刑、拘役，或
併科新臺幣二十萬元以上二百萬元以下罰金。
非意圖營利而以重製之方法侵害他人之著作財產權，重製份數超過五份，或其侵害總
額按查獲時獲得合法著作重製物市價計算，超過新臺幣三萬元者，處三年以下有期徒
刑、拘役，或科或併科新臺幣七十五萬元以下罰金。
以重製於光碟之方法犯第一項之罪者，處五年以下有期徒刑、拘役，或併科新臺幣五
十萬元以上五百萬元以下罰金。
九十二年七月九日公布之著作權法第九十一條之一
意圖營利而以移轉所有權之方法散布著作原件或其重製物而侵害他人之著作財產權者，處
三年以下有期徒刑、拘役，或科或併科新臺幣七十五萬元以下罰金。
非意圖營利而以移轉所有權之方法散布著作原件或其重製物，或意圖散布而公開陳列或持
有而侵害他人之著作財產權者，散布份數超過五份，或其侵害總額按查獲時獲得合法著作
重製物市價計算，超過新臺幣三萬元者，處二年以下有期徒刑、拘役，或科或併科新臺幣
五十萬元以下罰金。
犯第一項之罪，其重製物為光碟者，處三年以下有期徒刑、拘役，或併科新臺幣一百五十
萬元以下罰金。
犯前項之罪，經供出其物品來源，因而破獲者，得減輕其刑。
